【裁判字號】    95,訴,1525
【裁判日期】    950619
【裁判案由】    毒品危害防制條例
【裁判全文】
臺灣高雄地方法院刑事判決              95年度訴字第1525號
公  訴  人  臺灣高雄地方法院檢察署檢察官
被      告  甲○○
上列被告因違反毒品危害防制條例案件，經檢察官提起公訴（95
年度毒偵字第2674號），本院於準備程序進行中，被告為有罪之
陳述，經告知簡式審判程序之旨，並聽取檢察官及被告之意見後
，本院合議庭裁定由受命法官獨任改依簡式審判程序審理，並判
決如下：
    主  文
甲○○連續施用第一級毒品，處有期徒刑拾月，扣案海洛因壹包
（淨重零點壹貳公克，空包裝重零點壹柒公克）沒收銷燬之；又
施用第二級毒品，處有期徒刑肆月；應執行有期徒刑壹年，扣案
海洛因壹包（淨重零點壹貳公克，空包裝重零點壹柒公克）沒收
銷燬之。
    事  實
一、甲○○前因施用毒品案件，經臺灣高雄少年法院裁定送觀察
    、勒戒後，認無繼續施用毒品之傾向，而於民國92年1 月30
    日釋放，並由該院於92年2 月6 日以92年度少調字第43號裁
    定不付審理確定；又因施用毒品案件，經本院於94年12月30
    日以94年度訴字第2498號判決處有期徒刑10月確定（尚未執
    行）。詎其猶未悛悔，於觀察、勒戒執行完畢釋放後5 年內
    ，基於施用第1 級毒品之概括犯意，自95年1 月中旬起至95
    年2 月20日，在高雄縣大寮鄉○○路139 號借住友人處，以
    針筒注射之方式，連續施用第1 級毒品海洛因數次，平均約
    1 週施用1 次；另基於施用第2 級毒品之犯意，於95年2 月
    19日在前開友人處，以加熱吸食器吸食煙霧之方式，施用第
    2 級毒品甲基安非他命1 次。嗣於95年2 月21日凌晨2 時44
    分許，在前開友人住處前因形跡可疑為警盤查而查獲，並扣
    得其欲供自己施用之海洛因1 包（淨重0.12公克，空包裝重
    0.17公克）。
二、案經高雄縣政府警察局林園分局報告臺灣高雄地方法院檢察
    署檢察官偵查起訴。
    理  由
一、本件被告甲○○所犯係毒品危害防制條例第10條第1 項、第
    2 項之施用第1 級、第2 級毒品罪，其法定刑係死刑、無期
    徒刑、最輕本刑為3 年以上有期徒刑以外之罪，被告於準備
    程序進行中就被訴事實為有罪之陳述，經告知簡式審判程序
    之旨，並聽取其與檢察官之意見後，本院認無不得或不宜改
    依簡式審判程序進行之情事，爰依刑事訴訟法第273 條之1
    第1 項規定，裁定本件由受命法官獨任改依簡式審判程序審
    理，合先敘明。
二、訊據被告甲○○對於前揭施用第1 級、第2 級毒品之事實供
    承不諱，而其為警所採尿液經送以酵素免疫分析法初步篩檢
    ，再以氣相層析質譜儀法確認結果，呈嗎啡及甲基安非他命
    陽性反應，有台灣檢驗科技股份有限公司濫用藥物尿液檢驗
    報告（編號：KＺ000000000000）暨尿液對照表附卷可稽，又
    扣案白粉1 包送驗結果，含海洛因成分，淨重0.12公克（空
    包裝重0.17公克），有卷附法務部調查局95年5 月11日調科
    壹字第220023125 號鑑定通知書可按，此外復有扣押筆錄及
    相片可資佐證，足徵被告之自白與事實相符，堪予採信。又
    被告有如前開事實欄所列前科紀錄，此有臺灣高等法院被告
    前案紀錄表、臺灣高等法院在監在押全國紀錄表及該等裁定
    書、判決書在卷可參，堪認被告確於觀察、勒戒執行完畢釋
    放後5 年內，再犯本件施用第1 級、第2 級毒品之罪。綜上
    所述，本件事證明確，被告犯行堪以認定，應依法論科。
三、核被告所為，係犯毒品危害防制條例第10條第1 項、第2 項
    之施用第1 級、第2 級毒品罪。被告持有海洛因及甲基安非
    他命之低度行為為其施用之高度行為所吸收，毋庸另論。被
    告先後數次施用海洛因行為之時間緊接，所犯構成要件相同
    ，顯係基於概括犯意而為，應依刑法第56條連續犯規定論以
    一罪，並加重其刑。至被告施用第1 級、第2 級毒品之犯意
    各別，行為互殊，應予分論併罰。茲審酌被告前因施用毒品
    案件，經觀察、勒戒及判刑後，猶未悛悔而再為本件施用毒
    品犯行，足見其毒癮匪淺，然念其犯後尚能供承犯行，態度
    良好，且毒癮戒絕確實不易，又其施用毒品乃戕害自身健康
    而未直接危害他人，以及犯罪之手段、所生危害、檢察官建
    議刑度範圍等一切情狀，量處如主文所示之刑，並定其應執
    行之刑，以資懲儆。扣案海洛因1 包（淨重0.12公克，空包
    裝重0.17公克，送驗結果業如前述，其包裝應無法與毒品完
    全析離而應整體視為毒品），為被告所欲施用之毒品，業經
    其供明在卷，應依毒品危害防制條例第18條第1 項前段規定
    ，諭知沒收銷燬之。
據上論斷，應依刑事訴訟法第273 條之1 第1 項、第299 條第1
項前段，毒品危害防制條例第10條第1 項、第2 項、第18條第1
項前段，刑法第11條、第56條、第51條第5 款，判決如主文。
本案經檢察官黃碧玉到庭執行職務。
中    華    民    國    95    年    6   月     19    日
                  鳳山刑事第2 庭法  官  譚德周
以上正本證明與原本無異。
如不服本判決，應於收受送達後10日內向本院提出上訴書狀。
中    華    民    國    95    年    6     月    19    日
                                書記官  廖美玲
附錄法條：毒品危害防制條例第10條第1 項、第2項
毒品危害防制條例第10條
施用第一級毒品者，處 6 月以上 5 年以下有期徒刑。
施用第二級毒品者，處 3 年以下有期徒刑。


司法院資訊處製作；財團法人民間司法改革基金會備份。
